臺灣高等法院高雄分院刑事判決　　九十年度交上訴字第六七號
　　上　訴　人
　　即　被　告　甲○○
右上訴人因公共危險等案件，不服台灣屏東地方法院九十年度交訴字第三０號中華民
國九十年六月二十九日第一審判決（起訴案號：台灣屏東地方法院檢察署九十年度偵
字第一００八號），提起上訴，本院判決如左：
    主  文
原判決撤銷。
甲○○無罪。
    理  由
一、公訴意旨略以：被告甲○○並未考領自用小客車駕駛執照，竟於民國八十九年三
    月十二日下午四時許，駕駛車號Ｄ九─五一九九號自用小客車，沿屏東市○○路
    行駛，途經屏東縣警察局屏東分局大同派出所前，本應注意車前狀況，參以當時
    天侯、視距及道路狀況，尚無不能注意之情形，詎其竟疏未注意，自後追撞同向
    由告訴人乙○○駕駛，附載其女兒之機車，致告訴人乙○○臉、腳及身體等處受
    傷等，而被告甲○○於肇事後，竟另行起意，未停車處理，反駕車逃逸。因認被
    告涉犯刑法第二百八十四條第一項前段之過失傷害罪（起訴書誤載為同條第二項
    ）、第一百八十五條之四肇事逃逸罪云云。
二、按被告之自白，不得作為有罪判決之唯一證據，仍應調查其他必要之證據，以察
    其是否與事實相符。又不能證明被告犯罪者，應諭知無罪之判決，刑事訴訟法第
    一百五十六條第二項、第三百零一條第一項定有明文。
三、訊據上訴人即被告甲○○堅決否認右揭犯行，辯稱：Ｄ九－五一九九號自用小客
    車是羅德金向車行租的，車子也是他開的，我沒有駕駛該車肇事等語。經查：
(一)告訴人乙○○於右揭時地騎乘機車，遭Ｄ九－五一九九號自用小客車自後追撞，
    致人車倒地受傷，上開自小客車肇事後逃逸，經目擊肇事經過之路人記下車號，
    將上開車號告知告訴人及肇事後到場之告訴人之夫蔣梁鴻，並稱肇事者為男性後
    ，該目擊者隨即離去，告訴人旋即向大同派出所報案，經警查出該車係某車行出
    租予羅德金，肇事當晚，羅德金偕同自稱為羅德金之妹之女子，至告訴人住處，
    羅德金向告訴人及其夫蔣梁鴻坦承其為肇事者，願負責賠償，並央請告訴人原諒
    等情，業經告訴人指訴綦詳，核與證人蔣梁鴻到庭證述之情節相符。證人即大同
    派出所員警蘇國欽亦到庭證稱：肇事者逃逸，告訴人提供肇事者車號，我去查，
    查到租車行，車行說是羅德金向車行租車等語。足證肇事當時，上開自小客車確
    係羅德金向車行承租使用，羅德金於肇事當晚曾至告訴人住處表明其為肇事者並
    商談和解事宜。
(二)羅德金於偵查中雖坦承由其向車行承租上開自小客車，惟否認其為肇事者，被告
    則於偵查及原審供認其為肇事者云云，惟被告於本院翻異，改稱：車子是羅德金
    向車行租的，車子也是他開的，我以前承認是替羅德金擔罪，肇事當時我和羅德
    金是男女朋友關係等語，被告所供非一，且被告於偵查、原審中之自白核與告訴
    人及證人蔣梁鴻之指證不符，則被告上開自白顯有可疑。又被告於原審供稱：肇
    事後，我直接到派出所報案，我向警察說我在附近發生車禍，警察出來看一下就
    叫我回去云云，惟證人即大同派出所員警張國志於原審已到庭證稱：本件車禍當
    天下午四時至六時是我值班，被告沒有來報案等語甚明，被告前揭供詞，亦難採
    信。
(三)綜上所述，被告於偵查及原審雖自白本件犯行，惟被告之自白缺乏其他佐證，殊
    難以被告之自白為唯一證據遽定被告罪刑。此外，復查無其他積極證據足證被告
    確有公訴意旨所指犯行，因認不能證明被告犯罪，原審未查而為科刑之判決，核
    有未洽。被告上訴意旨否認犯罪，指摘原判決不當，核有理由，應由本院撤銷原
    判決，另諭知被告無罪。
四、被告經合法通知，未於審判期日到庭，爰不待其陳述逕行判決。
五、羅德金部分業經檢察官以罪嫌不足為不起訴處分在案，惟本院不受拘束，併此敘
    明。
據上論斷，應依刑事訴訟法第三百六十九條第一項前段、第三百六十四條、第三百零
一條第一項、第三百七十一條，判決如主文。
本案經檢察官張其主到庭執行職務。
中    華    民    國     九十一     年       一       月     八   日
                              臺灣高等法院高雄分院刑事第六庭
                                  審判長法官  王憲義
                                        法官  張意聰
                                        法官  范惠瑩
右正本證明與原本無異。
過失傷害部分不得上訴。
肇事逃逸部分如不服本判決，應於判決送達後十日內向本院提出上訴狀，其未述理
由者並應於提出上訴狀後十日內向本院補提理由書（應附繕本)。
                                      書記官  馬蕙梅
中    華    民    國     九十一     年       一       月     十   日
                               Ｄ
